最　高　行　政　法　院　裁　定
　　　　　　　　　　　　　　　　　　 96年度裁字第00875號
上　訴　人　中照交通有限公司
代　表　人　甲○○
被 上訴 人　行政院勞工委員會
代　表　人　李應元
上列當事人間因勞工安全衛生法事件，上訴人對於中華民國94年
12月15日臺北高等行政法院94年度簡再字第14號判決，提起上訴
，本院裁定如下：
　　主  文
上訴駁回。
上訴審訴訟費用由上訴人負擔。
　　理  由
一、按對於適用簡易程序之裁判提起上訴或抗告，須經本院許可
    ，且該許可以訴訟事件所涉及之法律見解具有原則性者為限
    ，行政訴訟法第235條定有明文。所謂訴訟事件涉及之法律
    見解具有原則性，係指該事件所涉及之法律問題意義重大，
    而有加以闡釋之必要情形而言，如對於行政命令是否牴觸法
    律所為之判斷，或就同類事件所表示之法律見解與其他高等
    行政法院或本院所表示之見解互相牴觸，有由本院統一法律
    上見解或確認其見解之必要情形屬之。
二、行政院勞工委員會中區勞動檢查所（下稱中區勞檢所）於民
    國93年4月13日在臺中市西屯區林厝里西平北巷9之1號友達
    光電臺中一廠無塵室電氣消防工程作業場所實施勞動檢查，
    發現上訴人所僱員工廖永隆使用未經檢查機構檢查合格之移
    動式起重機（車號：6J-130，吊升荷重3.03公噸）從事木夾
    板吊掛作業。被上訴人以上訴人違反勞工安全衛生法第8條
    第1項規定，以93年5月7日勞中檢授字第0930900463號處分
    書處以罰鍰新臺幣（下同）3萬元。上訴人不服，提起訴願
    ，旋遭駁回，遂提起本件行政訴訟。經臺北高等行政法院93
    年度簡字第1404號判決駁回確定，上訴人不服提起再審。原
    判決以：查移動式起重機應以銘牌標示製造者、製造年月及
    吊升荷重等事項，分別為系爭起重機原製造國（日本）及我
    國之勞工安全衛生相關法令所明定，故移動式起重機之銘牌
    為依法應予設置，可視為該起重機之身分證明。本件依上訴
    人所提原廠檢驗證明書即日本Furukawa Unic公司所作起重
    機之性能檢查，其上記錄之起重機吊升能力為2,930公斤，
    與該起重機原廠銘牌及性能表記載之3,030公斤顯有不同，
    亦與上訴人前所稱之吊升荷重為2.8公噸有所不同，是否為
    「系爭移動式起重機」之證明文件，實有疑義。而上訴人所
    提之基隆關進口證明書其報關貨名為「ＵＲ─505」與系爭
    起重機型號為「ＣＲ─506」亦不相同，且該項目下方Ａ500
    225等字為紹群公司自行製作加註，應非為系爭起重機之進
    口證明文件，均與待證事實無涉。則上訴人所謂之發現漏未
    審酌之上開重要證物顯與行政訴訟法第273條第1項第13款之
    要件顯不相符，縱加斟酌亦不足讓上訴人可受較有利之裁判
    。查上訴人主張之再審事由，縱無法由外觀直接判斷與再審
    之訴構成要件是否相符，但經法院調查結果，發現上訴人主
    張之再審事由，形式上完全不符行政訴訟法第273條、第274
    條所定之再審構成要件事由者，則依行政訴訟法第278條第2
    項之規定，自得以再審之訴顯無理由，不經言詞辯論，直接
    以判決駁回之。
三、上訴意旨略以：上訴人原審提示證物海關證明貨名為UR-505
    與原廠檢驗證明書UR-506，均為UR標示，原審認定為CR-506
    ，顯有疏漏。UR-505定義為吊桿5節式；UR506則為吊桿六節
    式，基座均為相同，系爭銘牌3.03公噸係進口時已貼上，與
    原進口證明2.93公噸不同，且上訴人購入該吊桿後，即以調
    壓法將3.03公噸調成2.8公噸（嗣後補充理由稱：進口前，
    由原製造廠商調整），有專業性非一般人可知，被上訴人檢
    查當日未有吊升證明，僅依該銘牌為處分，顯有速斷，上訴
    人員工陳火亮所為會談紀錄證詞亦不足採信。上訴人於原審
    請求為調查證據、實體勘驗等，原審法院均未審酌，僅以上
    訴人不具體答辯內容為判決基礎，爰請求廢棄原判決，並撤
    銷訴願決定及原處分等語。經核上訴意旨係就本案原審證據
    取捨及事實認定之實體法律關係為爭執，並指摘被上訴人之
    原處分違法，並無一語指及原判決就同類事件所表示之法律
    見解與其他高等行政法院或本院如何之見解互相牴觸，而有
    由本院統一法律上見解或確認其見解之必要情形，揆諸首揭
    規定，自不應許可，其上訴難謂合法，應予駁回。至原判決
    固將上訴人所提之原廠檢驗證明書UR-506，誤載為CR-506，
    惟此並不影響原判決對於事實之認定，亦不生原判決所涉之
    法律見解具有原則性情事，附此敘明。
四、依行政訴訟法第249條第1項前段、第104條、民事訴訟法第
    95條、第78條，裁定如主文。
中　　華　　民　　國　　96　　年　　4　　 月　　30　　日
                  第二庭審判長法  官　鄭　淑　貞
                              法  官  黃　合　文
                              法  官　吳　明　鴻
                              法  官　鄭　小　康
                              法  官　帥　嘉　寶
以  上  正  本  證  明  與  原  本  無  異
中　　華　　民　　國　　96　　年　　5　　 月　　1　　 日
　　　　　　　　　　　　　　　書記官　郭　育　玎
